【裁判字號】    97,易,4528
【裁判日期】    971209
【裁判案由】    竊盜等
【裁判全文】
臺灣臺中地方法院刑事判決              97年度易字第4528號
公  訴  人  臺灣臺中地方法院檢察署檢察官
被      告  乙○○即林麗芳）.
                    （另案於臺灣臺中女子監獄執行中）
上列被告因竊盜案件，經檢察官提起公訴（97年度偵字第 12737
號），因被告自白犯罪，本院改依簡式審判程序審理，茲判決如
下：
    主    文
乙○○竊盜，處有期徒刑參月；又無故侵入他人住宅，處有期徒
刑貳月；又竊盜，處有期徒刑肆月。應執行有期徒刑柒月。
    犯罪事實
一、乙○○曾因竊盜案件，經本院以96年度中簡字第1984號、25
    90號，分別判處有期徒刑3 月、4月及6月，並定應執行有期
    徒刑11月確定；又因詐欺及竊盜等罪，經臺灣高等法院高雄
    分院以97年度上易字第432號分別判處有期徒刑3月、7月、3
    月、7月及4月，並定應執行有期徒刑1 年10月確定；再因誣
    告案件，經臺灣屏東地方法院以97年度訴字第321 號判處有
    期徒刑3月確定。嗣於97年6月18日入監，現仍執行中（本案
    未構成累犯）。詎仍不知警惕，竟意圖為自己不法之所有，
    先於民國97年5月15日某時許，在臺中縣太平市○○路277號
    ，竊取其子甲○○所有之身分證、健保卡，冒名申請行動電
    話（涉嫌偽造文書部分，由檢察官另行偵辦中）。另於97年
    5月27日下午4時30分許，無故侵入丙○○所有位於臺中縣太
    平市○○○路7 號住宅，並竊取丙○○之母丁○○所有之印
    章2枚。嗣因丙○○經鄰居陳長告知後返家，而在房屋2樓衣
    櫃內查獲乙○○，並扣得上開甲○○所有之身分證、健保卡
    及丁○○所有之印章2枚而查悉上情。
二、案經臺中縣警察局太平分局報告臺灣臺中地方法院檢察署檢
    察官偵查起訴。
    理  由
壹、程序部分：
一、按簡式審判程序之證據調查，不受刑事訴訟法第159條第1項
    規定之限制，刑事訴訟法第273條之2定有明文。此乃因簡式
    審判程序，貴在審判程序之簡省便捷，故調查證據之程序宜
    由審判長便宜行事，以適當之方法行之即可；又因被告對於
    犯罪事實並不爭執，可認定被告亦無行使反對詰問權之意，
    因此有關傳聞證據之證據能力限制規定無庸予以適用。
二、本件證人甲○○、丙○○、丁○○及陳長於警詢及偵查中所
    為之陳述，雖為審判外之言詞陳述，其性質為傳聞證據；惟
    本件訴訟係適用簡式審判程序，有審判筆錄在卷可稽，是其
    等於警詢及偵查中所為之證言，自有證據能力。
貳、實體部分：
一、認定犯罪事實及量刑審酌之依據：
  (一)被告乙○○於本院審理中之自白。
  (二)證人甲○○、丙○○、丁○○及陳長於警詢時之證述。
  (三)臺中縣警察局太平分局扣押筆錄、扣押物品目錄表、贓物認
    領保管單2紙、查獲現場暨扣案物品相片4張、監視器錄影畫
    面翻拍照片張。
  (四)臺灣高等法院被告前案紀錄表（被告前案、累犯及素行情形
    之認定）。
二、核被告乙○○所為，係犯刑法第320條第1項之竊盜罪及同法
    第306條第1項無故侵入住宅罪。被告前後2次竊盜及1次無故
    侵入他人住宅之犯行，犯意各別，行為互殊，應予分論併罰
    。爰審酌被告有事實欄所載多次竊盜等前科，有臺灣高等法
    院被告前案紀錄表在卷可參，足證其素行不良，品性不佳，
    惟本件竊取之財物價值非鉅，侵入住宅之犯罪情節亦非嚴重
    ，且犯後已能坦承犯行、態度良好等一切情狀，分別量處如
    主文所示之刑，並定應執行刑。
據上論斷，應依刑事訴訟法第273 條之1 第1 項、第299 條第 1
項前段、第310 條之 2、第454條第1項，刑法第320條第1項、第
306 條第1項、第51條第5款，刑法施行法第1條之1第1項、第2項
前段，判決如主文。
中    華    民    國    97    年    12    月    9    日
                  刑事第六庭  法  官  高英賓
以上正本證明與原本無異。
如不服本判決應於收受判決後10日內向本院提出上訴書狀，並應
敘述具體理由；其未敘述上訴理由者，應於上訴期間屆滿後20日
內向本院補提理由書（均須按他造當事人之人數附繕本）「切勿
逕送上級法院」。
                              書記官  司立文
中    華    民    國    97    年    12    月     9    日
附錄論罪科刑法條
中華民國刑法第306 條
無故侵入他人住宅、建築物或附連圍繞之土地或船艦者，處1 年
以下有期徒刑、拘役或3 百元以下罰金。
無故隱匿其內，或受退去之要求而仍留滯者，亦同。
中華民國刑法第320 條
意圖為自己或第三人不法之所有，而竊取他人之動產者，為竊盜
罪，處5 年以下有期徒刑、拘役或5 百元以下罰金。
意圖為自己或第三人不法之利益，而竊佔他人之不動產者，依前
項之規定處斷。
前二項之未遂犯罰之。


司法院資訊處製作；財團法人民間司法改革基金會備份。
